臺灣新北地方法院刑事判決
111年度金訴字第634號
公  訴  人  臺灣新北地方檢察署檢察官
被      告  陳玉英



            林威良


上列被告因詐欺等案件，經檢察官提起公訴（110年度偵字第251
37號），本院合議庭裁定改行簡式審判程序，判決如下：
    主  文
陳玉英、林威良各犯如附表主文欄所示之罪，各處如附表主文欄
所示之宣告刑。陳玉英應執行有期徒刑陸月，林威良應執行有期
徒刑壹年陸月。扣案廠牌、型號不詳之行動電話壹支（序號：○○
○○○○○○○○○○○○○號，含SIM卡壹張）沒收。
    事  實
一、陳玉英、林威良自民國109年6月15日前某時起，由陳玉英提
    供其所有之玉山商業銀行樹林分行帳號000-0000000000000
    號帳戶予詐欺集團，並同意提領及轉交受騙民眾所匯入詐欺
    款項；林威良則以其所有廠牌、型號不詳之行動電話1支（
    序號：000000000000000號，含SIM卡1張）為聯絡工具，擔
    任負責收取提領之詐欺贓款並轉交上手、俗稱「收水」之工
    作（無事證足認陳玉英對於詐欺集團組織犯罪部分有所認知
    ；林威良參與犯罪組織犯行部分則未據起訴，且本案詐欺案
    件非屬其參與犯罪組織之首次犯行），陳玉英、林威良均明
    知以通訊軟體傳遞訊息，並提領被害民眾匯入之詐欺款項，
    再以迂迴隱密方式轉移所提款項，製造資金在金融機構移動
    紀錄軌跡之斷點，以掩飾資金來源及去向，仍與其等所屬詐
    欺集團犯罪組織成員共同意圖為自己及他人不法之所有，基
    於三人以上共同詐欺取財、掩飾及隱匿特定犯罪所得之來源
    及去向之洗錢犯意聯絡，由該詐欺集團某不詳成員於如附表
    所示時間，以如附表所示方式，對附表所示魏豐桔、鍾燕飛
    、陳玉雯等3人行使詐術，致其等陷於錯誤，於附表所示之
    時間，依指示匯款如附表所示之金額至陳玉英上開帳戶內，
    再於附表所示之提領及收水時間、地點，由陳玉英依指示，
    提領前揭詐騙款項後，轉交與林威良（附表編號1、編號2部
    分業已由林威良轉交不詳上游成員），以此方式詐欺取財，
    並將犯罪所得以現金型態轉移，藉此製造金流之斷點，使偵
    查機關難以追查勾稽帳戶金流及贓款來源、去向。嗣陳玉英
    於交付附表編號1、編號2部分之款項後，即在未經有偵查權
    限之機關或公務員發覺其所為前，主動向警坦承前揭犯行，
    自首並接受裁判，並由警陪同於附表編號3部分轉交款項與
    林威良後，當場查獲林威良，並扣得現金新臺幣（下同）22
    萬元（已發還）、上開行動電話1支及與本案無關之委託代
    付業務合約書1份，始悉上情。
二、案經魏豐桔、鍾燕飛訴由新北市政府警察局樹林分局報告臺
    灣新北地方檢察署檢察官偵查起訴。
    理  由
一、本案被告陳玉英、林威良所犯均係死刑、無期徒刑、最輕本
    刑為3年以上有期徒刑以外之罪，其等於準備程序中就前揭
    被訴事實均為有罪之陳述，經受命法官告知簡式審判程序之
    旨，並聽取公訴人、被告2人之意見後，本院合議庭認為適
    宜由受命法官獨任進行簡式審判程序，依刑事訴訟法第273
    條之1第1項規定，裁定由受命法官獨任進行簡式審判程序。
    是本案證據之調查，依刑事訴訟法第273條之2規定，不受同
    法第159條第1項、第161條之2、第161條之3、第163條之1及
    第164條至第170條所規定證據能力認定及調查方式之限制，
    合先敘明。
二、上開事實，業據被告2人於警詢、偵查中及本院準備程序暨
    審理中均坦承不諱（見臺灣新北地方檢察署110年度偵字第2
    5137號卷《下稱偵卷》第9頁至第14頁、第65頁至第69頁、本
    院111年度金訴字第634號卷《下稱本院卷》第80頁、第136頁
    、第142頁至第146頁），核與證人即告訴人魏豐桔、鍾燕飛
    及證人即被害人陳玉雯於警詢時指訴或證述之受詐騙情節相
    符（偵卷第15頁至第21頁、第86頁及背面），並有新北市政
    府警察局樹林分局搜索扣押筆錄、扣押物品目錄表、贓物認
    領保管單、委託代付業務合約書影本、上開被告陳玉英帳戶
    存摺封面及內頁影本、帳戶基本資料及交易明細、告訴人魏
    豐桔提供之匯款交易明細、告訴人鍾飛燕提供之匯款申請書
    暨存摺交易明細、被害人陳玉雯提供之匯款申請書暨存摺交
    易明細、被告陳玉英提供之存摺影本各1份附卷可稽（偵卷
    第24頁至第26頁、第28頁、第30頁至第54頁、本院卷第129
    頁至第131頁），足認被告2人前開任意性自白與事實相符，
    堪以採信。綜上所述，本案事證明確，被告2人犯行堪以認
    定，應依法論科。
三、論罪：
(一)按洗錢防制法業於105年12月28日修正公布，於106年6月28
    日生效施行。為徹底打擊洗錢犯罪，新法乃依照國際防制洗
    錢金融行動工作組織（Financial Action Task Force）40
    項建議之第3項建議，並參採聯合國禁止非法販運麻醉藥品
    和精神藥物公約及聯合國打擊跨國有組織犯罪公約之洗錢行
    為定義，將洗錢行為之處置、多層化及整合等各階段，全部
    納為洗錢行為，而於新法第2條規定：「本法所稱洗錢，指
    下列行為：一、意圖掩飾或隱匿特定犯罪所得來源，或使他
    人逃避刑事追訴，而移轉或變更特定犯罪所得。二、掩飾或
    隱匿特定犯罪所得之本質、來源、去向、所在、所有權、處
    分權或其他權益者。三、收受、持有或使用他人之特定犯罪
    所得。」以求與國際規範接軌。過去實務認為，行為人對犯
    特定犯罪所得之財物或利益作直接使用或消費之處分行為，
    或僅將自己犯罪所得財物交予其他共同正犯，祇屬犯罪後處
    分贓物之行為，非該條例所規範之洗錢行為，惟依新法規定
    ，倘行為人意圖掩飾或隱匿特定犯罪所得來源，而將特定犯
    罪所得直接消費處分，甚或交予其他共同正犯，而由共同正
    犯以虛假交易外觀掩飾不法金流移動，即難認單純犯罪後處
    分贓物之行為，應仍構成新法第2條第1或2款之洗錢行為（
    最高法院108年度台上字第1744號、第2425號、第2500號判
    決意旨參照）。
(二)觀諸本案犯罪型態，係由多人縝密分工方能完成之集團性犯
    罪，除被告2人外，尚包括指示被告2人及前往收取款項之上
    游成員暨撥打電話施用詐術之不詳成員乙節，此據被告2人
    及告訴人暨被害人3人於警詢及偵查中均供述在卷，足見被
    告2人主觀上對於與其等共犯本件詐欺取財犯行之人已達三
    人以上乙情有所認知，其行為自構成刑法第339條之4第1項
    第2款之三人以上共同詐欺取財罪。又該罪係屬法定刑1年以
    上7年以下有期徒刑之罪，為洗錢防制法第3條第1款所規定
    之特定犯罪，而被告2人負責依指示，前往提領詐得款項並
    逐層轉交上游，已詳述於前，復據被告2人於準備程序時均
    供稱：與其餘成員均不認識，也沒看過等語（本院卷第80頁
    、第136頁），足見被告2人對於自己經手之贓款最終由何人
    取走、做何利用均不知悉，客觀上顯係透過贓物之多次轉交
    製造多層次之斷點，使偵查機關除藉由監視器錄影畫面鎖定
    取款之人外，難以再向上溯源，並使其餘集團共犯得以直接
    處分，以掩飾不法所得移動之虛假外觀，而達到隱匿該特定
    犯罪所得之去向、所在之結果，且被告2人主觀上對於其行
    為將造成掩飾、隱匿該詐欺犯罪所得去向、所在之結果應屬
    明知，猶仍執意為之，其等所為自非僅係為詐欺集團取得犯
    罪所得，而兼為洗錢防制法第2條第2款之掩飾、隱匿特定犯
    罪所得來源及去向之行為。綜上所述，核被告2人所為，均
    係犯刑法第339條之4第1項第2款之三人以上共同詐欺取財罪
    及違反洗錢防制法第2條第2款規定，而犯同法第14條第1項
    之一般洗錢罪。
(三)被告2人負責提領贓款及逐層轉交不詳之人，其等所為均屬
    整體詐欺行為分工之一環，且利用他人之行為，達成詐欺犯
    罪之結果，故被告2人應就其等所參與犯行所生之全部犯罪
    結果共同負責。是被告2人與其餘姓名、年籍不詳之詐欺集
    團成員間，有犯意聯絡及行為分擔，應論以共同正犯。另刑
    法第339條之4第1項第2款之三人以上共同犯詐欺取財罪，其
    本質即為共同犯罪，本件主文自毋庸再於「三人以上共同詐
    欺取財罪」前再記載「共同」（最高法院83年度台上字第25
    20號刑事判決意旨參照）。
(四)再被告2人及所屬詐欺集團成員就同一告訴人或被害人，於
    密接時間內，分工由集團不詳成員施用詐術，使告訴人或被
    害人將指定款項轉入詐欺集團之指定帳戶，再一次或分數次
    提領該部分款項，各係侵害同一被害法益，就同一告訴人或
    被害人之犯罪事實而言，該數個犯罪行為獨立性極為薄弱，
    依一般社會健全觀念，在時間差距上，難以強行分開，在刑
    法評價上，以視為數個舉動之接續施行，包括評價為法律上
    一行為，屬接續犯，是對同一告訴人或被害人於密接時地內
    所為數次犯行，各應僅論以一罪。　　　　
(五)被告2人所為三人以上共同詐欺取財罪及一般洗錢罪，目的
    均為不法牟取告訴人或被害人金融帳戶及其內金錢，乃屬同
    一犯罪決意及預定計畫下所為階段行為，依一般社會通念，
    其等實施詐術、前往提領款項及隱匿該等詐欺犯罪所得之去
    向及所在之行為，具有行為局部之同一性，法律評價應認屬
    一行為較為適當。從而，被告2人各次均係以一行為同時觸
    犯三人以上共同詐欺取財罪及一般洗錢罪，為想像競合犯，
    應依刑法第55條前段之規定，各從一重之三人以上共同詐欺
    取財罪處斷。
(六)另按刑法處罰之詐欺取財罪係侵害個人財產法益之犯罪，其
    罪數計算，依一般社會通念，應以被害人數、被害次數之多
    寡，決定其犯罪之罪數（最高法院108年度台上字第274號判
    決意旨參照）。查本案被告2人與所屬詐欺集團成員分別對
    如附表所示之告訴人暨被害人3人行騙，使其等陷於錯誤而
    匯款，不僅犯罪對象不同，侵害法益各異，各次詐欺行為之
    時間、詐得金額、匯入帳戶亦不相同，相互獨立，顯係基於
    各別犯意為之，應予分論併罰。
四、科刑：
(一)按對於未發覺之罪自首而受裁判者，得減輕其刑，刑法第62
    條前段定有明文。查本件告訴人暨被害人3人均受騙匯入款
    項，由被告陳玉英交付附表編號1、編號2部分之款項後，被
    告陳玉英即在未經有偵查權限之機關或公務員發覺其所為前
    ，主動向警坦承前揭犯行，自首並接受裁判，並由警陪同於
    附表編號3所示時、地轉交款項而查獲被告林威良，有警詢
    筆錄可憑（偵卷第12頁至第14頁），被告陳玉英就本件犯行
    當符合刑法第62條前段所定自首之要件，爰衡酌其犯罪情節
    ，依該條規定予以減輕其刑。
(二)次按犯罪之情狀顯可憫恕，認科以最低度刑仍嫌過重者，得
    酌量減輕其刑，刑法第59條定有明文。考其立法意旨，科刑
    時原即應依同法第57條規定審酌一切情狀，尤應注意該條各
    款所列事項，以為量刑標準，刑法第59條所謂「犯罪之情狀
    顯可憫恕」，自係指裁判者審酌第57條各款所列事項以及其
    他一切與犯罪有關之情狀之結果，認其犯罪足堪憫恕者而言
    ，即必於審酌一切之犯罪情狀，在客觀上顯然足以引起一般
    同情，認為縱予宣告法定最低刑度猶嫌過重者，始有其適用
    （最高法院38年台上字第16號、45年台上字第1165號、51年
    台上字第899號判例意旨參照）。刑法第339條之4第1項之加
    重詐欺取財罪，其法定刑為1年以上7年以下有期徒刑，然犯
    加重詐欺取財罪者，其原因動機不一，犯罪情節、涉案程度
    未必盡同，所造成之社會危害自屬有異，法律科處此類犯罪
    ，所設之法定最低本刑卻同為「1年以上有期徒刑」，不可
    謂不重，於此情形，自非不可依客觀之犯行與主觀之惡性加
    以考量其情狀，是否有可憫恕之處，適用刑法第59條之規定
    酌量減輕其刑，期使個案裁判之量刑，能斟酌至當，符合罪
    刑相當原則及比例、平等原則。經查，被告陳玉英犯上開三
    人以上共同詐欺取財罪，固應非難，惟其於交付附表編號1
    、編號2部分之款項後，即主動向警坦承犯行自首並接受裁
    判，復由警陪同於附表編號3部分轉交款項與被告林威良後
    ，當場查獲共犯林威良，並扣得附表編號3部分被害人陳玉
    雯受騙之款項22萬元，使被害人陳玉雯得以取回遭詐騙之款
    項，足認其除自首坦承犯行外，更已勉力填補損害，雖因本
    件未能與全部告訴人暨被害人達成和解，致無從予以宣告緩
    刑，然佐以被告陳玉英於本案行為前並無任何犯罪之前科紀
    錄，足徵其尚非惡性重大之徒，且所擔任為出面提領及轉交
    款項之工作，最易遭警查緝，較諸隱身幕後指揮規劃或機房
    等核心人員，被告陳玉英實為犯罪分工中較為低階、受支配
    之角色，且其犯後尚知坦承錯誤，本院審酌上開各情，認依
    刑法第339條之4第1項第2款科以最低度刑，仍有情輕法重之
    虞，爰依刑法第59條規定，減輕其刑。　　
(三)又按洗錢防制法第16條第2項規定，犯第14條、第15條之罪
    ，在偵查或審判中自白者，減輕其刑。次按想像競合犯之處
    斷刑，本質上係「刑之合併」。其所謂從一重處斷，乃將想
    像競合犯組成之評價上數罪，合併為科刑一罪，其所對應之
    刑罰，亦合併其評價上數罪之數法定刑，而為一個處斷刑。
    易言之，想像競合犯侵害數法益者皆成立犯罪，論罪時必須
    輕、重罪併舉論述，同時宣告所犯各罪名，包括各罪有無加
    重、減免其刑之情形，亦應說明論列，量刑時併衡酌輕罪部
    分量刑事由，評價始為充足，然後依刑法第55條前段規定「
    從一重處斷」，非謂對於其餘各罪可置而不論。因此，法院
    決定處斷刑時，雖以其中最重罪名之法定刑，做為裁量之準
    據，惟於裁量其輕重時，仍應將輕罪合併評價在內（最高法
    院108年度台上字第4405號、第4408號判決意旨參照）。本
    案被告2人就其等提領贓款後逐層轉交上游，進而掩飾犯罪
    所得去向與所在之洗錢等事實於偵查中及本院審理時始終供
    述詳實，業如前述，應認被告2人對洗錢行為主要構成要件
    事實有所自白，是就被告2人本案洗錢犯行部分，雖屬想像
    競合犯其中之輕罪，惟依上開說明，本院於後述量刑時，仍
    應併予衡酌此部分減刑事由。
(三)又按被告構成累犯之事實及應加重其刑之事項，均應由檢察
    官主張並具體指出證明之方法後，經法院踐行調查、辯論程
    序，方得作為論以累犯及是否加重其刑之裁判基礎（最高法
    院刑事大法庭110年度台上大字第5660號裁定意旨參照）。
    經查，本件起訴書原關於被告林威良成立累犯之記載，業經
    公訴檢察官認罪質並不相當而當庭及出具補充理由更正刪除
    （本院卷第93頁至第94頁、第135頁至第136頁），是公訴意
    旨未論及被告林威良是否構成累犯之事實及應否加重其刑之
    相關事項，揆諸上開說明，本院自無從加以審究，附此敘明
    。　　　　
(五)爰以行為人之責任為基礎，審酌現今社會詐欺事件層出不窮
    、手法日益翻新，政府及相關單位無不窮盡心力追查、防堵
    ，大眾傳播媒體更屢屢報導民眾被詐欺，甚至畢生積蓄因此
    化為烏有之相關新聞，被告2人均為具有一定智識程度之成
    年人，竟為詐欺集團提領、轉交詐欺款項，不僅價值觀念偏
    差，破壞社會治安，且其所為使用人頭帳戶，提領及傳遞詐
    欺款項等行為，使金流不透明，致不法之徒得藉此輕易詐欺
    並取得財物、隱匿真實身分，造成國家查緝犯罪受阻，並助
    長犯罪之猖獗，影響社會經濟秩序，危害金融安全，同時導
    致被害人求償上之困難，其等所生危害非輕，所為實值非難
    ；考量被告2人犯後均坦承犯行，態度良好，且對洗錢行為
    主要構成要件事實有所自白，然被告林威良與告訴人魏豐桔
    調解成立後，自陳並未依約給付第一期賠償等語乙節，有本
    院調解筆錄、審理筆錄可憑（本院卷第88頁、第147頁）；
    復經本院安排調解，除被告陳玉英到庭外，被告林威良及告
    訴人暨被害人3人均未到庭，致未能達成和解等情，有報到
    單可憑，並兼衡其等犯罪之手段、所詐取財物之金額、其等
    於該詐欺集團之角色分工非居於主導或核心地位、被告陳玉
    英為國中畢業之智識程度、自陳現從事美甲工作、月入約2
    萬餘元、已婚、小孩15歲、需扶養小孩等語；被告林威良為
    高職肄業之智識程度、自陳現在家幫忙、家中從事畜牧業、
    月入約1萬餘元、未婚無子女、需扶養因小兒麻痺現於安養
    中心之弟弟等語，暨其等家庭經濟狀況均為勉持等一切情狀
    （參見本院卷第146頁至第147頁審理筆錄、第45頁、第49頁
    被告2人戶政資料查詢結果及偵卷第9頁、第12頁之警詢筆錄
    所載受詢問人資料欄），量處如主文所示之刑，以示懲儆。
    又刑法第339條之4第1項第2款之法定刑度為「1年以上7年以
    下有期徒刑，得併科新臺幣1百萬元以下罰金」，其最重本
    刑已逾5年，不符刑法第41條第1項之規定，故就被告陳玉英
    部分，毋庸諭知易科罰金之折算標準，併此敘明。
(六)按數罪併罰之定應執行刑，係出於刑罰經濟與責罰相當之考
    量，並非予以犯罪行為人或受刑人不當之利益，為一種特別
    的量刑過程，相較於刑法第57條所定科刑時應審酌之事項，
    係對一般犯罪行為之裁量。而定應執行刑之宣告，乃對犯罪
    行為人本身及所犯各罪之總檢視，除應考量行為人所犯數罪
    反應出之人格特性，並應權衡審酌行為人之責任與整體刑法
    目的及相關刑事政策，在量刑權之法律拘束性原則下，依刑
    法第51條第5款規定，採限制加重原則，資為量刑自由裁量
    權之外部界限，並應受法秩序理念規範之比例原則、平等原
    則、責罰相當原則、重複評價禁止原則等自由裁量權之內部
    抽象價值要求界限之支配，以使輕重得宜，罰當其責，俾符
    合法律授與裁量權之目的，以區別數罪併罰與單純數罪之不
    同，兼顧刑罰衡平原則。故定應執行刑時，除仍應就各別刑
    罰規範之目的、輕重罪間體系之平衡、整體犯罪非難評價，
    為綜合判斷外，尤須參酌上開實現刑罰公平性，以杜絕僥倖
    、減少犯罪之立法意旨，為妥適之裁量。本院衡酌被告2人
    就本件3次三人以上共同詐欺取財犯行，均係於110年6月15
    日所實施，各次犯行之間隔期間甚近，顯係於短時間內反覆
    實施，所侵害法益固非屬於同一人，然各次之行為態樣、手
    段、動機皆相似，責任非難重複之程度較高，如以實質累加
    之方式定應執行刑，處罰之刑度恐將超過其行為之不法內涵
    與罪責程度，爰基於罪責相當之要求，於刑法第51條第5款
    所定之外部性界限內，綜合評價各罪類型、關係、法益侵害
    之整體效果，考量犯罪人個人特質，及以比例原則、平等原
    則、責罰相當原則、重複評價禁止原則為內涵之內部性界限
    ，為適度反應被告整體犯罪行為之不法與罪責程度及對其施
    以矯正之必要性，定其應執行之刑如主文所示。
五、沒收：
(一)犯罪所用之物：
　　按供犯罪所用之物，屬於犯罪行為人者，得沒收之，刑法第
    38條第2項前段定有明文。查扣案廠牌、型號不詳之行動電
    話1支（序號：000000000000000號，含SIM卡1張）為被告林
    威良所有，用以與詐騙集團成員聯繫，為本案詐欺犯行所用
    之物，業據被告林威良於警詢時自陳：詐騙集團上游會打電
    話給伊，伊也會使用本人手機下載通訊軟體接收上游指示等
    語（偵卷第10頁及背面）供述明確，爰依刑法第38條第2項
    前段之規定，宣告沒收。
(二)本件無犯罪所得沒收之問題：
　　再被告2人固有提領上開詐得款項之犯行，業經本院認定如
    前，然被告2人於準備程序均陳稱：沒有拿到報酬等語（本
    院卷第80頁、第136頁），而依卷內事證亦無證據足證被告2
    人提領款項已受有報酬，或實際獲取詐欺犯罪之所得，是依
    罪證有疑利益歸於被告之原則，難認被告2人有因本案犯行
    而有犯罪所得，故應認本案尚無犯罪所得應予宣告沒收。另
    未扣案之贓款部分，卷內並無其他證據可證明被告2人有實
    際取得該等贓款，自無從對被告2人宣告沒收。
(三)至本件一併扣案之委託代付業務合約書1份，被告林威良供
    稱係由不知名之人所交付等語（偵卷第10頁），故查無證據
    足認與本案所為詐欺等犯行有關，核其性質復非屬違禁物或
    應義務沒收之物，爰均不予宣告沒收。　　
(四)末按洗錢防制法第18條規定「犯第14條之罪，其所移轉、變
    更、掩飾、隱匿、收受、取得、持有、使用之財物或財產上
    利益，沒收之；犯第15條之罪，其所收受、持有、使用之財
    物或財產上利益，亦同（第1項）。以集團性或常習性方式
    犯第14條或第15條之罪，有事實足以證明行為人所得支配之
    前項規定以外之財物或財產上利益，係取自其他違法行為所
    得者，沒收之（第2項）。對於外國政府、機構或國際組織
    依第21條所簽訂之條約或協定或基於互惠原則，請求我國協
    助執行扣押或沒收之案件，如所涉之犯罪行為符合第2條所
    列之罪，不以在我國偵查或審判中者為限（第3項）。」關
    於犯罪行為人犯洗錢防制法第14條之罪，其所掩飾之財物本
    身僅為洗錢之標的，難認係供洗錢所用之物，故洗錢行為之
    標的除非屬於前置犯罪之不法所得，而得於前置犯罪中予以
    沒收者外，既非本案洗錢犯罪之工具及產物，亦非洗錢犯罪
    所得，尤非違禁物，尚無從依刑法沒收規定予以宣告沒收，
    自應依上開第18條第1項前段規定予以宣告沒收。此規定係
    採義務沒收主義，祇要合於前規定，法院即應為相關沒收之
    諭知，然該洗錢行為之標的是否限於行為人者始得宣告沒收
    ，法無明文，是倘法條並未規定「不問屬於犯罪行為人與否
    均沒收」時，自仍以屬於被告所有者為限，始應予沒收。查
    本件除以發還部分外，被告2人既已將所提領之現金悉數交
    由詐欺集團之上游成員，業據被告供明在卷，並非被告所有
    ，亦已非在其實際掌控中，自無庸依洗錢防制法第18條第1
    項前段規定宣告沒收。　　　　
據上論斷，應依刑事訴訟法第273條之1第1項、第299條第1項前
段（依刑事判決精簡原則，僅記載程序法條文），判決如主文。
本案經檢察官丁維志偵查起訴，由檢察官吳宗光到庭執行公訴。
中　　華　　民　　國　　111 　年　　8 　　月　　17　　日
                  刑事第十三庭  法　官  林建良   
上列正本證明與原本無異。
如不服本判決，應於判決送達後20日內敘明上訴理由，向本院提
出上訴狀 (應附繕本) ，上訴於臺灣高等法院。其未敘述上訴理
由者，應於上訴期間屆滿後20日內向本院補提理由書「切勿逕送
上級法院」。
                                書記官  陳昇宏
中　　華　　民　　國　　111 　年　　8 　　月　　22　　日

附錄本案論罪科刑法條全文：
刑法第339條之4：
犯第三百三十九條詐欺罪而有下列情形之一者，處一年以上七年
以下有期徒刑，得併科一百萬元以下罰金：
一、冒用政府機關或公務員名義犯之。
二、三人以上共同犯之。
三、以廣播電視、電子通訊、網際網路或其他媒體等傳播工具，
對公眾散布而犯之。
前項之未遂犯罰之。 
　
洗錢防制法第2條：
本法所稱洗錢，指下列行為：
一、意圖掩飾或隱匿特定犯罪所得來源，或使他人逃避刑事追訴
    ，而移轉或變更特定犯罪所得。
二、掩飾或隱匿特定犯罪所得之本質、來源、去向、所在、所有
    權、處分權或其他權益者。
三、收受、持有或使用他人之特定犯罪所得。
　
洗錢防制法第14條：
有第二條各款所列洗錢行為者，處七年以下有期徒刑，併科新臺
幣五百萬元以下罰金。
前項之未遂犯罰之。
前二項情形，不得科以超過其特定犯罪所定最重本刑之刑。   

附表：
編號 被詐騙 之人 詐騙時間與 詐騙方式 匯款時間與 金額(新臺幣) 提領時、地與 金額(新臺幣) 收水時、地與 金額(新臺幣) 主文 1 魏豐桔 (提告) 於110年6月14日17時許，撥打電話與魏豐桔假冒為其姪子，並佯稱急需資金云云，致魏豐桔陷於錯誤而匯款 110年6月15日11時31分許、11時34分許，分別網路匯款5萬元、5萬元（共10萬元） 由陳玉英於110年6月15日12時30分許，在新北市○○區○○街000號之玉山商業銀行迴龍分行，臨櫃提領20萬元 由陳玉英於110年6月15日13時31分許，在新北市○○區○○街00號前，交付20萬元與林威良，林威良隨即轉交與不詳上游成員 陳玉英犯三人以上共同詐欺取財罪，處有期徒刑肆月。 林威良犯三人以上共同詐欺取財罪，處有期徒刑壹年貳月。 2 鍾燕飛 (提告) 於110年6月12日19時58分許，撥打電話與鍾燕飛假冒為其外甥，並佯稱急需借款云云，致鍾燕飛陷於錯誤而匯款 110年6月15日11時53分許，臨櫃匯款10萬元   陳玉英犯三人以上共同詐欺取財罪，處有期徒刑肆月。 林威良犯三人以上共同詐欺取財罪，處有期徒刑壹年貳月。 3 陳玉雯 (未提告) 於110年6月13日15時43分許，撥打電話與陳玉雯假冒為其胞弟，並佯稱急需借款云云，致陳玉雯陷於錯誤而匯款 110年6月15日12時20分許，臨櫃匯款7萬元、15萬元（共22萬元） 由陳玉英於110年6月15日13時56分許，在同上玉山商業銀行迴龍分行，臨櫃提領22萬元 由陳玉英於110年6月15日15時20分許，在新北市○○區○○街00號前，交付22萬元（陳玉英已報警，由警到場查獲） 陳玉英犯三人以上共同詐欺取財罪，處有期徒刑參月。 林威良犯三人以上共同詐欺取財罪，處有期徒刑壹年壹月。